臺灣臺北地方法院刑事判決　　　　　　　 94年度易字第824號
公　訴　人　臺灣臺北地方法院檢察署檢察官
被　　　告　甲○○
上列被告因毒品危害防制條例案件，經檢察官提起公訴（九十四
年度毒偵字第八二二號）及移送併辦（九十四年度毒偵字第一八
一一號），被告於準備程序中就被訴事實為有罪之陳述，經本院
裁定改用簡式審判程序，判決如下：
    主  文
甲○○連續施用第二級毒品，累犯，處有期徒刑捌月。
扣案之如附表編號一至五所示安非他命均沒收銷燬之。
    事  實
一、甲○○於民國九十一年間因賭博案件，經本院以九十二年度
    簡字第七六四號判處有期徒刑四月確定，於九十二年九月二
    十日執行完畢。另於八十九年間因施用第二級毒品案件，經
    臺灣板橋地方法院以九十年度毒聲字第五四三號裁定送勒戒
    處所觀察、勒戒後，認無繼續施用毒品之傾向，由臺灣板橋
    地方法院檢察署檢察官於九十年四月十日以八十九年度毒偵
    字第七六○六號為不起訴處分確定，又於九十三年間因施用
    第二級毒品案件，由臺灣臺北地方法院檢察署檢察官以九十
    三年度毒偵字第二一一九號聲請簡易判決處刑，經本院於九
    十三年十一月三十日以九十三年度簡字第二八一二號判處有
    期徒刑六月確定；詎甲○○仍未戒除毒癮，另基於施用第二
    級毒品安非他命之概括犯意，自九十四年一月一日起至同年
    四月二十六日止，在臺北縣新店市○○路九四號二樓、臺北
    縣新店市○○街三巷二一號十六樓等地，連續以將第二級毒
    品安非他命置於錫箔紙以火燒烤產生煙霧之方式施用第二級
    毒品安非他命數次。嗣於如附表編號一至四所示之時間、地
    點，為臺北縣政府警察局新店分局查獲，於如附表編號五所
    示時間、地點為臺北市政府警察局文山第一分局查獲，並扣
    得如附表所示之第二級毒品安非他命。
二、案經臺北縣政府警察局新店分局及臺北市政府警察局文山第
    一分局報請臺灣臺北地方法院檢察署檢察官偵查起訴（九十
    四年度毒偵字第八二二號）暨移送併案審理（九十四年度毒
    偵字第一八一一號、第二三七二號）。
    理  由
一、前揭犯罪事實，業據被告於本院準備程序及審理中坦承不諱
    （見本院卷(一)第二四頁及本院卷(二)第六八、九四、九五頁）
    ，且被告於九十四年一月十九日、同年四月二十七日所採集
    尿液，經以ＥＩＡ酵素免疫分析法、ＧＣ／ＭＳ氣相層析質
    譜儀法檢驗結果，確呈安非他命陽性反應，有臺灣檢驗科技
    股份有限公司九十四年二月十八日、同年五月二十三日濫用
    藥物尿液檢驗報告附卷足憑（見偵二卷第五頁及偵六卷第三
    頁）。又扣案之如附表編號一至四所示毒品經送內政部警政
    署刑事警察局鑑識科以呈色試驗法、氣相層析質譜分析法及
    核磁共振分析法檢驗結果，均含第二級毒品安非他命成份，
    並有內政部警政署刑事警察局九十四年二月二十二日刑鑑字
    第○九四○○一九二五一號鑑定書（見偵二卷第三頁）及九
    十四年八月二十二日刑鑑字第○九四○○九九一八六號鑑定
    書（見本院卷(二)第四八頁）附卷可參，而扣案之如附表編號
    五所示毒品經以聯勤二○四廠製造之煙毒檢驗Ａ包試劑初步
    鑑驗結果，亦呈安非他命反應，有初步鑑驗報告單在卷足證
    （見偵六卷第六五頁），堪認被告之自白與事實相符，應屬
    可採。又被告於八十九年間因施用第二級毒品案件，經臺灣
    板橋地方法院以九十年度毒聲字第五四三號裁定送勒戒處所
    觀察、勒戒後，認無繼續施用毒品之傾向，經臺灣板橋地方
    法院檢察署檢察官於九十年四月十日以八十九年度毒偵字第
    七六○六號為不起訴處分確定，亦有臺灣高等法院被告前案
    紀錄表在卷可查（見本院卷(二)第三三至四五頁），堪認被告
    於觀察、勒戒執行完畢釋放後五年內再犯本件施用毒品罪，
    本件事證明確，被告犯行已堪認定，應依法論科。
二、核被告所為，係犯毒品危害防制條例第十條第二項施用第二
    級毒品罪。其持有第二級毒品安非他命之低度行為，為施用
    之高度行為吸收，不另論罪。又被告多次施用第二級毒品安
    非他命之犯行，時間緊接、方法相近、觸犯構成犯罪要件相
    同之罪名，顯係基於概括犯意為之，應依連續犯之規定論以
    一罪，並加重其刑。又被告於九十一年間曾因賭博案件，經
    本院以九十二年度簡字第七六四號判決有期徒刑四月確定，
    並於九十二年九月二十日執行完畢，有臺灣高等法院被告前
    案紀錄表一份在卷可稽，其曾受有期徒刑之執行完畢，於五
    年以內再犯本件有期徒刑以上之罪，為累犯，應依刑法第四
    十七條之規定，加重其刑，並依法遞加之。至公訴人移送併
    辦被告連續施用第二級毒品安非他命犯行，與起訴之犯罪事
    實具有連續犯之裁判上一罪關係，應為起訴效力所及，而公
    訴人移送併辦被告持有第二級毒品安非他命部分，與被告連
    續施用第二級毒品安非他命部分，有吸收關係，均應由本院
    併予審判，附此敘明。爰審酌被告前已有如事實欄所述之施
    用毒品前科，有臺灣高等法院被告前案紀錄表在卷可按，其
    應知施用毒品對個人身心健康戕害甚鉅，甫因施用第二級毒
    品安非他命經本院於九十三年十一月三十日以九十三年度簡
    字第二八一二號判處有期徒刑六月，猶不知悛悔，復再度施
    用毒品，惟念其於犯後尚能坦承犯行，及品行、犯罪之動機
    、目的、手段、智識程度，所生危害等一切情狀，量處如主
    文所示之刑，以示懲儆。至扣案如附表編號一至五所示之第
    二級毒品安非他命，應依毒品危害防制條例第十八條第一項
    前段之規定，沒收銷燬之。
據上論斷，應依刑事訴訟法第二百七十三條之一第一項、第二百
九十九條第一項前段，毒品危害防制條例第十條第二項、第十八
條第一項前段，刑法第十一條前段、第五十六條、第四十七條，
判決如主文。
本案經檢察官王鑫健到庭執行職務。
中　　華　　民　　國　　94　　年　　10　　月　  14　　日
　　　　　　　　　刑事第十四庭  法　官　李家慧
以上正本證明與原本無異。
如不服本判決，應於判決送達後10日內，向本院提出上訴狀。
          　　　　　　　　　　　書記官　林婉瑩
中　　華　　民　　國　　94　　年　　10　　月　　17　　日
附表：
┌──┬────┬─────────┬─────────┐
│編號│時間    │ 地點             │查扣毒品數量      │
├──┼────┼─────────┼─────────┤
│ 一 │94年1月 │臺北縣新店市○○路│安非他命一包（毛重│
│    │18日19時│94 號             │：33.7公克，淨重：│
│    │30分許  │                  │33公克）          │
├──┼────┼─────────┼─────────┤
│ 二 │94年5月 │臺北縣新店市○○街│安非他命四包（總毛│
│    │25日23時│3巷21號16樓       │重：10公克，總淨重│
│    │許      │                  │：9公克）         │
├──┼────┼─────────┼─────────┤
│ 三 │94年6月 │臺北縣中和市○○街│安非他命六包（總毛│
│    │26日20時│423巷33弄10之3號4 │重：13.5公克，總淨│
│    │15分許  │樓                │重：12.3公克）    │
├──┼────┼─────────┼─────────┤
│ 四 │94年6月 │臺北縣新店市○○街│安非他命一包（毛重│
│    │26日20時│3巷21號16樓       │：17.5公克，淨重：│
│    │35分許  │                  │17.1公克）        │
├──┼────┼─────────┼─────────┤
│ 五 │94年4月 │臺北縣新店市○○街│ 安非他命一小包（ │
│    │27日0時 │3巷21號16樓       │ 毛重：0.9公克，淨│
│    │30 分許 │                  │ 重：0.4公克）    │
└──┴────┴─────────┴─────────┘
附錄本件論罪科刑法條：
毒品危害防制條例第10條第2項。
毒品危害防制條例第10條
施用第一級毒品者，處 6 月以上 5 年以下有期徒刑。
施用第二級毒品者，處 3 年以下有期徒刑。
